臺灣臺中地方法院刑事判決　　　　　　　100年度易字第551號
公　訴　人　臺灣臺中地方法院檢察署檢察官
被　　　告　朱瑞琨
上列被告因詐欺案件，經檢察官提起公訴（99年度偵字第27404
號），被告於準備程序中就被訴事實為有罪之陳述，經告以簡式
審判之旨，並聽取意見，經本院合議庭裁定由受命法官獨任行簡
式審判程序後，檢察官聲請改依協商程序而為判決，本院判決如
下：
    主          文
朱瑞琨幫助犯詐欺取財罪，累犯，處有期徒刑肆月，如易科罰金
，以新臺幣壹仟元折算壹日。
    犯罪事實及理由
一、朱瑞琨前因公共危險案件，經臺灣臺北地方法院以97年度店
    交簡字第212號判處有期徒刑2月確定，而於97年8月26日執
    行完畢。詎仍不知悔改，其應可預見不法集團成員藉故蒐集
    他人之行動電話SIM卡使用，乃俾利於迴避員警之查緝，其
    後可能將取得之行動電話SIM卡供作向不特定人為財產犯罪
    時撥打或聯繫之用，其竟仍不顧他人可能遭受財產上損害之
    危險，而基於縱若其所提供之行動電話SIM卡被不法犯罪集
    團成員利用作為向不特定人為財產犯罪時撥打或聯繫之用，
    亦不違背其本意之不確定幫助犯意，於民國98年6月17日，
    在臺中市○○○路某處，將其於同日向中華電信股份有限公
    司所申辦之行動電話門號0000000000號（下稱系爭門號）SI
    M卡，交付予真實姓名、年籍不詳，綽號「小胖」之成年男
    子使用。嗣該綽號「小胖」之成年男子取得上開行動電話門
    號SIM卡後，即與其所屬之詐騙集團成員共同基於意圖為自
    己不法所有之犯意聯絡，於99年3月24日前某日，在「點將
    錄」報紙之就業資訊上，刊登徵求臨時工之不實廣告，並留
    下系爭門號以供聯絡。適顏銘成於99年3月24日晚間8時許見
    上開廣告，於同日及翌日（25日）陸續撥打系爭門號與詐騙
    集團成員聯絡，該詐騙集團成員則對顏銘成佯稱：因公司業
    務需求，需先辦理行動電話及網卡提供公司使用云云，以此
    方式使顏銘成陷於錯誤，遂依該詐騙集團成員之指示，分別
    於99年3月25日及同年6月23日前往臺中市○○路○段1181號
    之遠傳電信臺中黎明門市、臺中市○○路○段99號1樓之遠傳
    電信昌平特約服務中心、臺中市○○路76號1樓之遠傳電信
    中科永福特約服務中心及臺中市○○路○段436號之臺灣大哥
    大臺中黎明門市等處，以其個人名義辦理行動電話門號0000
    000000號（含SIM卡1張及搭配手機1支）、0000000000號（
    含SIM卡1張、搭配網卡及筆記型電腦各1個）、0000000 000
    號（含SIM卡1張及搭配網卡1個）、0000000000號（含SIM卡
    1張及搭配網卡1個），並將上開行動門號SIM卡、手機、網
    卡及筆記型電腦等物品當場交給該詐騙集團成員，嗣顏銘成
    接獲上開行動電話之電信費用繳款單，始知受騙，因而報警
    循線查獲。
二、證據：
  (一)被告朱瑞琨於本院準備程序、審理時之自白。
  (二)證人顏銘成於警詢中之證詞。
  (三)中華電信股份有限公司臺中營運處100年3月22日臺中一服字
    第1000000070號函暨行動電話門號0000000000號申請書與申
    請人身份證件影本、遠傳電信股份有限公司100年4月7日遠
    傳（企營）字第10010305247號函暨附件申請書資料、臺灣
    大哥大股份有限公司100年3月16日法大字100033771號函暨
    附件申請書資料、通聯調閱查詢單、行動電話門號00000000
    00號、0000000000號、0000000000號、0000000000號之申請
    登記人資料、遠傳電信股份有限公司電信費用繳款單、臺灣
    大哥大電信費帳單等資料。
三、本件經檢察官與被告於審判外達成協商之合意，且被告已認
    罪。經查，上開協商合意並無刑事訴訟法第455條之4第1項
    所列情形，檢察官聲請改依協商程序而為判決，本院爰不經
    言詞辯論，於協商合意範圍內為協商判決。
四、應適用之法條：刑事訴訟法第273條之1第1項、第455條之4
    第2項、第455條之8，刑法第339條第1項、第30條第1項前段
    、第2項、第47條第1項、第41條第1項前段，刑法施行法第1
    條之1第1項、第2項前段，判決如主文。
五、協商判決除有刑事訴訟法第455條之4第1項第1款於本訊問程
    序終結前，被告撤銷協商合意或檢察官撤回協商聲請者；第
    2 款被告協商之意思非出於自由意志者；第4款被告所犯之
    罪非第455條之2第1項所定得以協商判決者；第6款被告有其
    他較重之裁判上一罪之犯罪事實者；第7款法院認應諭知免
    刑或免訴、不受理者情形之一，及違反同條第2項「法院應
    於協商合意範圍內為判決；法院為協商判決所科之刑，以宣
    告緩刑或二年以下有期徒刑、拘役或罰金為限」之規定者外
    ，不得上訴。
六、如不服本件判決，且符合前述得上訴之特別規定者，得自收
    受判決送達之日起10日內，向本院提出上訴書狀，上訴於第
    二審法院。
中    華    民    國    100    年    4    月    12    日
                  刑事第三庭   法  官  黃麗玲
以上正本證明與原本無異。
如不服本判決應於收受判決後10日內向本院提出上訴書狀，並應
敘述具體理由；其未敘述上訴理由者，應於上訴期間屆滿後20日
內向本院補提理由書（均須按他造當事人之人數附繕本）「切勿
逕送上級法院」。
中    華    民    國    100    年    4    月    12    日
                               書記官  黃毅皓
附錄論罪科刑法條：
中華民國刑法第339條
（普通詐欺罪）
意圖為自己或第三人不法之所有，以詐術使人將本人或第三人之
物交付者，處 5 年以下有期徒刑、拘役或科或併科 1 千元以下
罰金。
以前項方法得財產上不法之利益或使第三人得之者，亦同。
前二項之未遂犯罰之。